臺灣高雄地方法院民事判決　　　　　　　　　　　 九十三年度訴字第二四０一號
 原　　　告　己○○
 訴訟代理人　利美利律師
 被　　　告　甲○○
　　　　　 　統新交通有限公司（原名旗勝通運有限公司）
 法定代理人　戊○○
 被　　　告　旗東交通有限公司
 法定代理人　乙○○
 被　　　告　丁○○
　　　　　 　丙○○
右當事人間清償債務事件，本院於民國九十四年二月二十二日言詞辯論終結，判決如
下：
      主　　　文
被告統新交通有限公司應給付原告新台幣壹佰貳拾玖萬捌仟陸佰元及自民國九十四年
二月八日起至清償日止，按週年利率百分之五計算之利息；被告甲○○應就其中新台
幣肆拾玖萬捌仟陸佰元及利息部分，負連帶給付義務。
被告旗東交通有限公司應給付原告新台幣陸拾伍萬玖仟肆佰元及自民國九十四年二月
八日起至清償日止，按週年利率百分之五計算之利息；被告甲○○應就其中新台幣陸
拾萬貳仟肆佰元及利息部分，負連帶給付義務。
被告丁○○、尤淑貞就第一、二項所命判決給付部分，應負連帶給付義務；但第一、
二項中之被告一人為給付時，丁○○、尤淑貞在該給付之範圍內即免為給付。
原告其餘之訴駁回。
訴訟費用由被告連帶負擔。
本判決第一、二項得假執行；本判決第三項於原告以新台幣陸拾伍萬仟元供擔保後
，得為假執行。
      事實及理由
一、本件被告甲○○、旗東交通有限公司、丁○○、丙○○經合法通知，未於言詞辯
    論期日到場，核無民事訴訟法第三百八十六條所列各款情形，爰依原告之聲請，
    由其一造辯論而為判決。
二、原告主張：被告甲○○向其借款新台幣（下同）三百五十萬八千元，並由被告旗
    勝通運有限公司（已更名為統新交通有限公司，下稱統新公司）及旗東交通有限
    公司（下稱旗東公司）分別簽發如附表所示之七紙支票（其餘部分已清償，不予
    列入），甲○○並在附表所示編號一、六兩紙支票為背書，原告於民國九十三年
    四月五日又與被告丁○○、沈淑貞訂立協議書，二人陳明願就前開債務與統新公
    司、旗東公司負連帶清償之責，原告依支票背書之法律關係對甲○○請求；依票
    據法律關係對統新公司、旗東公司為請求；依協議書約定連帶保證之法律關係對
    丁○○、沈淑貞為請求。並聲明：(一)被告統新交通有限公司應給付原告新台幣壹
    佰貳拾玖萬捌仟陸佰元及自民國九十四年一月十一日民事更正狀繕本最後送達翌
    日起至清償日止，按週年利率百分之五計算之利息；被告甲○○應就其中新台幣
    肆拾玖萬捌仟陸佰元及利息部分，負連帶清償之責。(二)被告旗東交交通有限公司
    應給付原告陸拾伍萬玖仟肆佰元及自民國九十四年一月十一月日民事更正狀繕本
    最後送達翌日起至清償日止，按週年利率百分之五計算之利息；被告甲○○應就
    其中新台幣陸拾萬貳仟肆佰元及利息部分，負連帶清償之責。(三)第一、二項合
    計新台幣壹佰玖拾伍萬捌仟元，被告丁○○、尤淑貞應負連帶清償之責。(四)原告
    願供擔保請准宣告假執行。
三、被告統新公司則以：對於支票真正不爭執，確實為更名前旗勝公司所簽發之支票
    ，但被告公司實際上經由第三人介紹購買旗勝公司，僅以更名方式登記等語為抗
    辯。並聲明：原告之訴駁回。
四、原告主張被告甲○○向其借款三百五十萬八千元，並由被告統新公司及旗東公司
    分別簽發如附表所示之七紙支票，甲○○並在附表所示編號一、六兩紙支票為背
    書，原告於九十三年四月五日又與被告丁○○、沈淑貞訂立協議書，由二人就前
    開債務與統新公司、旗東公司負連帶清償之責等事實，業據提出支票、本票及退
    票理由單各七紙、協議書等為證，而被告甲○○、旗東公司、丁○○、丙○○經
    受合法通知，均未到場爭執或提出書狀作何有利於己之聲明或陳述，以供本院審
    酌、又被告統新公司到場亦未爭執支票簽發之真正，自應認為真實；又統新公司
    既僅為更名登記，就更名前旗勝通運有限公司之票據債務自應負責，是統新公司
    所辯係買受旗勝公司之詞縱屬實在，既僅為兩公司間內部之約定，基於債權相對
    性及票據流通性原則，應認不得以之對抗原告。
五、綜上所述，原告本於票據之法律關係請求統新公司給付票款一百二十九萬八千六
    百元及自九十四年一月十一日民事更正狀最後送達之九十四年二月八日起（九十
    四年一月一月十一日民事更正狀最後於九十四年一月二十八日寄存送達，惟因寄
    存送達需十日始生效，應認於九十四年二月七日送達）至清償日止，按週年利率
    百分之五計算之利息；請求甲○○應就其中四十九萬八千六百元及利息部分，負
    連帶清償之責。請求被告旗東公司給付票款六十五萬九千四百元及自九十四年二
    月八日起至清償日止，按週年利率百分之五計算之利息；被告甲○○應就其中六
    十三萬二千四百元及利息部分，負連帶清償之責。均有理由，應予准許，爰判決
    如主文第一、二項所示。另原告本於協議書約定連帶保證之法律關係，請求就前
    開二項合計一百九十五萬八千元，由被告丁○○、尤淑貞負連帶清償之責部分，
    因原告對該二人之請求權基礎為連帶保證之法律關係，對其餘被告則基於票據之
    法律關係為請求，係基於不同之原因關係，而對原告負給付義務，內部並無分擔
    問題，若其中一人為給付，他債務人在此範圍內同免給付義務，此為不真正連帶
    債務而非連帶債務，原告以連帶債務為請求，並無理由，爰為如主文第三項所示
    不真正連帶債務之諭知，而駁回其連帶之請求，亦併明。
六、本判決第一、二項係本於票據有所請求而涉訟，應依職權宣告假執行；本判決第
    三項部分，原告陳明願供擔保請准宣告假執行，經核並無不合，爰酌定相當擔保
    金額准許之。
七、據上論結：本件原告之訴為一部有理由、一部無理由，爰依民事訴訟法第三百八
    十五條第一項前段、第八十五條第二項、第三百八十九條第一項第三款、第三百
    九十條，判決如主文。
中　　　華　　　民　　　國　　九十四　　年　　　三　　　月　　一　　　　日
                                　　　民事第一庭
                                      法　　　官　林玉心
┌─────────────────────────────────────────────────────────────┐
│附表：　　　　　　　　　　　　　　　　　　　　　　　　　　　　　　　　　　　　　　　　　　　　                            │
├─┬────────┬───────┬─────────┬────────┬───────────┬────────┬──┤
│編│發　　票　　人　│支票付款人　　│  票 據 種 類     │票　面　金　額　│發　　　　票　　　　日│票　據　號　碼　│備考│
│號│　　　　　　　　│（本票指定付款│  帳       號     │　（新台幣）　　│(本票到期日) 　　　　 │　　　　　　　　│　　│
│  │                │人）          │                  │                │                      │                │    │
├─┼────────┼───────┼─────────┼────────┼───────────┼────────┼──┤
│１│旗勝通運有限公司│高雄市第三信用│支票              │九十四萬八千六百│九十三年三月十六日    │三一二五三一    │    │
│  │(已更名統新交通 │合作社前鎮分社│000000000         │元              │                      │                │    │
│  │有限公司)       │              │                  │                │                      │                │    │
├─┼────────┼───────┼─────────┼────────┼───────────┼────────┼──┤
│２│旗勝通運有限公司│台灣銀行前鎮分│本票              │二十萬元        │九十三年九月五日      │CE0000000│    │
│  │(已更名統新交通 │行　　　　　　│53248             │                │                      │                │    │
│  │有限公司)       │              │                  │                │                      │                │    │
├─┼────────┼───────┼─────────┼────────┼───────────┼────────┼──┤
│３│旗勝通運有限公司│台灣銀行前鎮分│本票              │二十萬元        │九十三年八月五日      │CE0000000│    │
│  │(已更名統新交通 │行　　　　　　│53248             │                │                      │                │    │
│  │有限公司)       │              │                  │                │                      │                │    │
├─┼────────┼───────┼─────────┼────────┼───────────┼────────┼──┤
│４│旗勝通運有限公司│台灣銀行前鎮分│本票              │二十萬元        │九十三年十月五日      │CE0000000│    │
│  │(已更名統新交通 │行　　　　　　│53248             │                │                      │                │    │
│  │有限公司)       │              │                  │                │                      │                │    │
├─┼────────┼───────┼─────────┼────────┼───────────┼────────┼──┤
│５│旗東交通有限公司│高雄銀行草衙分│支票              │五十二萬七千元  │九十三年五月十七日    │AFP０四二九四四 │    │
│  │　　　　　　　  │行　          │000000000         │                │                      │一              │    │
├─┼────────┼───────┼─────────┼────────┼───────────┼────────┼──┤
│６│旗東交通有限公司│高雄銀行草衙分│支票              │六十三萬二千四百│九十三年五月十七日    │AFP０四二九四四 │    │
│  │　　　　　　　  │行　          │000000000         │元              │                      │二              │    │
├─┼────────┼───────┼─────────┼────────┼───────────┼────────┼──┤
│７│旗勝通運有限公司│台灣銀行前鎮分│本票              │二十萬元        │九十三年四月五日      │CE0000000│    │
│  │(已更名統新交通 │行　　　　　　│53248             │                │                      │                │    │
│  │有限公司)       │              │                  │                │                      │                │    │
└─┴────────┴───────┴─────────┴────────┴───────────┴────────┴──┘
正本係照原本作成。
如不服本判決，應於送達後廿日內，向本院提出上訴狀並表明上訴理由，如於本判決
宣示後送達前提起上訴者，應於判決送達後十日內補提上訴理由書（須附繕本）。
中　　　華　　　民　　　國　　九十四　　年　　　三　　　月　　一　　　　日
                                      法院書記官  陳家宏
